【裁判字號】    89,訴,372
【裁判日期】    890615
【裁判案由】    偽造文書
【裁判全文】
臺灣彰化地方法院刑事判決                          八十九年度訴字第三七二號
    公  訴  人  臺灣彰化地方法院檢察署檢察官
    被      告  乙○○
右列被告因偽造文書案件，經檢察官提起公訴（八十九年度偵字第二０八三號），本
院判決如左：
    主      文
乙○○行使偽造私文書，足以生損害於公眾及他人，累犯，處有期徒刑月。
內政部警政署國道公路警察局舉發違反道路交通管理事件通知單（公警局交字第Ｚ0
0000000號）上「收受通知聯者簽章」欄內偽造之「甲○○」署押枚均沒收
。
    事      實
一、乙○○曾於民國八十四年間，因違反肅清煙毒條例案件，經本院判處有期徒刑三
    年二月確定，於八十七年十一月四日假釋期滿執行完畢，猶不知悔改，於八十九
    年三月十一日上午九時三十八分許，駕駛車牌號碼ＫＸ七三六六號自用小客車，
    行經國道高速公路南向一九三公里處，為警攔查，因其駕駛執照前已被吊扣，恐
    受重罰，竟冒用甲○○名義，在警員填發之內政部警政署國道公路警察局舉發違
    反道路交通管理事件通知單（公警局交字第Ｚ00000000號）一式四聯上
    「收受通知聯者簽章」欄內偽造「甲○○」署押枚，並持之交付於值勤警員，
    表示已收到該通知單而行使之，足生損害於甲○○及道路交通管理之正確性，嗣
    經執勤警員當場識破究辦。
二、案經內政部警政署國道公路警察局第三警察隊移送臺灣彰化地方法院檢察署檢察
    官偵查起訴。
    理      由
一、右揭犯罪事實，業據被告坦承不諱，復有上開內政部警政署國道公路警察局舉發
    違反道路交通管理事件通知單一件四聯（其中三聯經被告偽簽甲○○署押）在卷
    可參，本案事證已臻明確，被告犯行洵堪認定。
二、按行車違規者在違反道路交通管理事件通知單之「收受通知聯者」欄內簽署其姓
    名，即係表示已收到該通知單之意思，即屬刑法第二百十條所規定之私文書；被
    告冒用他人名義在該違反道路交通管理事件通知單之「收受通知聯者」欄內簽名
    ，復交回警員依法處理，顯然對各該文書之內容有所主張，應構成刑法第二百十
    六條、第二百十條之行使偽造私文書罪（最高法院二十六年滬上字第二三號判例
    意旨參照）。其偽造署押為偽造私文書之部分行為，偽造私文書之低度行為，為
    進而行使之高度行為所吸收，應論以行使偽造私文書罪，被告曾於八十四年間，
    因違反肅清煙毒條例案件，經本院判處有期徒刑三年二月確定，於八十七年十一
    月四日假釋期滿執行完畢，此有臺灣彰化地方法院檢察署刑案資料查註紀錄表及
    本院被告全國前案紀錄表各一紙在卷可稽，茲於五年以內再犯有期徒刑以上之本
    罪，是為累犯，應依法加重其刑，審酌被告之素行、犯罪之動機、手段、目的、
    所生危害及其他犯罪情節，並犯後之態度等一切情狀，量處如主文所示之刑，以
    示懲儆。偽造於內政部警政署國道公路警察局舉發違反道路交通管理事件通知單
    （公警局交字第Ｚ00000000號）上「收受通知聯者簽章」欄內「甲○○
    」署押枚應依法宣告沒收。
據上論斷，應依刑事訴訟法第二百九十九條第一項前段，刑法第二百十六條、第二百
十條、第四十七條、第二百十九條，判決如主文。
中      華      民      國    八十九    年      六      月     十五     日
                                臺灣彰化地方法院刑事第三庭
                                      法    官  姚  勳  昌
右正本證明與原本無異。
如不服本判決，應於判決送達後十日內向本院提出上訴狀( 須附繕本 )。
告訴人或被害人對於判決如有不服具備理由請求檢察官上訴者，其上訴期間之計算係
以檢察官收受判決正本之日期為準。
                                        法院書記官
中    華    民    國      八十九      年       二      月     九      日
刑法第二百十條
偽造、變造私文書，足以生損害於公眾或他人者，處五年以下有期徒刑。
刑法第二百十六條
行使第二百十條至第二百十五條之文書者，依偽造、變造文書或登載不實事項或使登
載不實事項之規定處斷。


司法院資訊處製作；財團法人民間司法改革基金會備份。
